臺灣橋頭地方法院刑事判決　
111年度簡上字第67號
上  訴  人  
即  被  告  施承佐（原名鄧承暐） 



上列上訴人即被告因違反毒品危害防制條例案件，不服本院橋頭
簡易庭中華民國111年5月17日111年度簡字第399號第一審簡易判
決（聲請簡易判決處刑案號：臺灣橋頭地方檢察署111年度毒偵
字第58號），提起上訴，本院管轄之第二審合議庭判決如下：
    主  文
上訴駁回。
    事  實
一、施承佐基於施用第二級毒品之犯意，於民國110 年7 月30日
    10時許，在高雄市○○區○○街00巷00號住所，以將甲基安非他
    命置入玻璃球內燒烤後吸食煙霧之方式，施用第二級毒品甲
    基安非他命1次。嗣於同日18時許，在高雄市○○區○○路0 段0
    0號之林園汽車旅館，為警查獲涉嫌販賣毒品罪嫌，經徵得
    其同意採集尿液送驗，結果呈安非他命、甲基安非他命陽性
    反應，並扣得如附表編號1、2所示之物，始查悉上情。
二、案經屏東縣政府警察局東港分局報告臺灣高雄地方檢察署檢
    察官呈請臺灣高等檢察署高雄檢察分署檢察長令轉臺灣橋頭
    地方檢察署檢察官偵查後聲請簡易判決處刑。
    理  由
壹、程序部分
一、按觀察、勒戒或強制戒治執行完畢釋放後，3年內再犯施用
    第一級或第二級毒品罪者，檢察官應依法追訴，毒品危害防
    制條例第23條第2項定有明文。經查，被告施承佐前因施用
    毒品案件，經本院以108年度毒聲字第52號裁定送觀察、勒
    戒後，認無繼續施用毒品之傾向，於108年6月3日執行完畢
    釋放出所，並經臺灣橋頭地方檢察署檢察官以108年度毒偵
    字第339號為不起訴處分確定等情，有臺灣高等法院被告前
    案紀錄表1份（簡上卷第93頁）在卷可參，被告於觀察、勒
    戒執行完畢釋放後3年內再犯本案施用第二級毒品罪，檢察
    官依法追訴，自屬合法。
二、本案認定事實所引用之卷內被告以外之人於審判外之陳述，
    檢察官、被告於本院審判時均同意有證據能力（簡上卷第89
    頁），本院復審酌前揭陳述作成時之情況，並無違法取證之
    瑕疵，亦認以之作為證據為適當，是本案有關被告以外之人
    於審判外之陳述等供述證據，依刑事訴訟法第159條之5 第1
     項規定，自均得為證據。
貳、實體部分
一、認定犯罪事實所憑之證據及理由
    上揭犯罪事實，業據被告於審判程序中坦承不諱（簡上卷第
    85頁、第89頁），並有屏東縣政府警察局東港分局110年7月
    30日扣押筆錄（影警卷第83至84頁）、扣押物品目錄表（影
    警卷第85頁）、扣押物品收據（影警卷第87頁）、扣押物照
    片（影警卷第181至183頁、影偵卷第99至103頁）、高雄市
    立凱旋醫院110年9月13日高市凱醫驗字第69643號濫用藥物
    成品檢驗鑑定書（影偵卷第113頁）、勘查採證同意書（影
    警卷第147頁）、毒品案尿液送檢人真實姓名代號對照表（
    影警卷第149頁）、正修科技大學超微量研究科技中心110年
    8月20日尿液檢驗報告〈報告編號：R00-0000-000〉（毒偵一
    卷第17頁）各1份在卷可稽，且有附表編號1、2所示之物扣
    案可證，足認被告之自白與事實相符，堪可採為認定事實之
    依據。綜上，本案事證明確，被告上開犯行已堪認定，應予
    依法論科。
二、論罪科刑暨駁回上訴之理由
（一）核被告所為，係犯毒品危害防制條例第10條第2項之施用
      第二級毒品罪。被告施用前後持有甲基安非他命之低度行
      為，應為施用之高度行為所吸收，不另論罪。
（二）按量刑輕重，係屬事實審法院得依職權自由裁量之事項，
      苟已斟酌刑法第57條各款所列情狀而未逾越法定刑度，不
      得遽指為違法（最高法院72年台上字第6696號判決意旨參
      照）。且在同一犯罪事實與情節，如別無其他加重或減輕
      之原因，下級審法院量定之刑，亦無過重或失輕之不當情
      形，則上級審法院對下級審法院之職權行使，原則上應予
      尊重（最高法院85年度台上字第2446號判決意旨供參）。
      原審以被告罪證明確予以論罪科刑，並說明因檢察官未就
      被告構成累犯之事實及應加重其刑之事項具體指出相關證
      明方法，而未予調查或認定被告本案是否應論以累犯或依
      累犯規定加重其刑，惟仍就被告前因施用毒品案件罪刑及
      執行完畢5年內再犯本案乙情列為量刑審酌事項，復審酌
      「被告前已因施用毒品案件，經觀察、勒戒之處遇程序後
      ，仍未能自新、戒斷毒癮，復犯本案施用毒品罪，無戒毒
      悔改之意，惟念及其犯後坦承犯行，且其犯罪所生之危害
      ，實以自戕身心健康為主，對於他人生命、身體、財產等
      法益，尚無重大明顯之實害，暨施用毒品者均具有相當程
      度之生理成癮性及心理依賴性，其犯罪心態與一般刑事犯
      罪之本質並不相同，應側重適當之醫學治療及心理矯治為
      宜，非難性較低，並參以其為大學畢業之智識程度、自述
      小康之家庭經濟狀況，以及其犯罪動機、目的、手段、情
      節、前有多次施用毒品之前科及施用毒品案件執行完畢5
      年內再犯本案之素行」等一切情狀，量處有期徒刑5月，
      並諭知以新臺幣（下同）1,000元折算1日之易科罰金折算
      標準，核其認事用法均無違誤，量刑亦已就刑法第57條所
      列各款事由詳為斟酌，並未有何逾越法定刑度或濫用自由
      裁量權限之違法或不當之情事，本院自應予以尊重，另原
      審針對扣案如附表所示之物是否沒收（銷燬）部分之論斷
      亦屬適法（沒收與否及依據均詳附表）。被告雖以：我坦
      承犯行，本案係因一時失慮始犯下，我不敢再吸毒且已戒
      除毒癮，另我甫出社會工作賺錢，並須扶養年邁殘障之養
      父為由，提起上訴求予撤銷改判較輕刑度，然原審已審酌
      被告之家境狀況，又被告於案發時既知自身在家庭所立角
      色及責任，竟未加考量施用毒品對己身及家庭所造成之影
      響，所為實不可取，更不足以作為寬減刑罰之理由，原審
      就此並無逾越法定刑度及濫用權限之情形，是被告以上開
      理由提起上訴，為無理由，應予駁回。
據上論斷，應依刑事訴訟法第455條之1第1項、第3項、第368條
，判決如主文。
本案經檢察官黃淑妤聲請簡易判決處刑，檢察官楊翊妘到庭執行
職務。
中    華    民    國    111    年    9    月     21   日
                  刑事第七庭  審判長  法  官  周佑倫 
                                      法  官  蔡宜靜
                                      法  官  黄筠雅
以上正本證明與原本無異。
不得上訴。
中　　華　　民　　國　　111 　年　　9 　　月　　21　　日
    　　　　　　　　　　　　　　      書記官　郭力瑋　　
附錄本案論罪科刑法條：
毒品危害防制條例第10 條第2 項：
施用第二級毒品者，處3 年以下有期徒刑。
附表
編號 扣案物品名稱及數量 備註  1 甲基安非他命1包（含包裝袋1只） 被告本案施用所剩餘，經送驗後，含有第二級毒品甲基安非他命成分，驗前淨重0.294公克，驗後淨重0.282公克。依毒品危害防制條例第18條第1項前段規定沒收銷燬。  2 吸食器1組 被告本案施用所用，依刑法第38條第2項前段規定沒收。  3 甲基安非他命1包（含包裝袋1只） 與本案無關，無庸宣告沒收。  4 甲基安非他命1包（含包裝袋1只） 與本案無關，無庸宣告沒收。  5 IPHONE XR手機1支（IMEI碼：000000000000000） 與本案無關，無庸宣告沒收。  6 OPPO手機1支（IMEI碼：000000000000000） 與本案無關，無庸宣告沒收。  7 手機1支（IMEI碼：000000000000000、000000000000000） 與本案無關，無庸宣告沒收。  8 電子磅秤1台 與本案無關，無庸宣告沒收。  9 自小客車1台 與本案無關，無庸宣告沒收。 
卷宗標目對照表
1.屏東縣政府警察局屏東分局屏警分偵字第11031767200號卷宗，稱影警卷； 2.臺灣高雄地方檢察署110年度偵字第16106號卷宗，稱影偵卷； 3.臺灣高雄地方檢察署110年度毒偵字第3600號卷宗，稱毒偵一卷； 4.臺灣橋頭地方檢察署111年度毒偵字第58號卷宗，稱毒偵二卷； 5.本院111年度簡字第399號卷宗，稱簡卷； 6.本院111年度簡上字第67號卷宗，稱簡上卷。